臺灣臺中地方法院刑事判決　　　　　　　 96年度易字第758號
公　訴　人　臺灣臺中地方法院檢察署檢察官
被　　　告　甲○○
　　　　　　　　　　國民
上列被告因賭博案件，經檢察官聲請簡易判決處刑（九十五年度
偵字第二六五六七號），本院合議庭裁定改以簡式程序審理，判
決如下：
    主    文
甲○○共同意圖營利，聚眾賭博，處有期徒刑肆月，如易科罰金
，以新臺幣壹仟元折算壹日。扣案之手提電腦（BENQ牌）壹臺、
帳冊壹本，均沒收。
    犯罪事實
一、甲○○與真實姓名年籍不詳自稱「劉仔」之成年男子（起訴
    書誤載為「自稱『劉賢英』之成年女子」），共同基於賭博
    及意圖營利之犯意聯絡，自民國九十五年六月間某日起，先
    在其臺中縣霧峰鄉○○路一四六號住處內，擔任「劉仔」所
    設立之「大贏家運動網」賭博網站（網址：666.win666.net
     ）之下線，並提供帳號及密碼供不特定之賭客在「大贏家
    運動網」下注簽賭，而聚集不特定之賭客與自稱為「劉仔」
    之男子對賭，其賭博方式為：以美國職棒當天有比賽之隊伍
    為簽賭對象，有意簽賭之賭客撥打電話向甲○○詢問時，甲
    ○○即將賭客資料提供予「劉仔」，再分配帳號及密碼給賭
    客，由賭客自行利用所取得之帳號及密碼，進入「大贏家運
    動網」下注，每注最少為新臺幣（下同）一百元，最多一萬
    元，輸贏則依電腦自動設定比賽兩隊得失分之比例計算，當
    賭客如簽中比賽勝隊得分高於電腦原設定時，可贏得依電腦
    計算之獎金，如未簽中，則賭資全歸自稱「劉仔」之成年男
    子所有，而以此方式對賭，並由甲○○向賭客收取賭資後，
    再匯入自稱「劉仔」之成年男子所提供之新光銀行公益分行
    、戶名「劉賢英」、帳號為0000000000000號
    帳戶內，甲○○則從中抽取總押注金額百分之一點五之佣金
    ，賭客所獲得之彩金，則由「劉仔」以「劉賢英」名義匯入
    甲○○之臺中商業銀行霧峰分行、帳號000000000
    000號帳戶中，再由甲○○交付予賭客。嗣於九十五年十
    一月八日下午六時許（起訴書誤載為九十五年十月二十五日
    下午二時許），為警至上開住處內搜索，當場查獲甲○○，
    並扣得甲○○所有供上開犯罪使用之手提電腦（BENQ牌）一
    臺、帳冊一本、上開臺中商業銀行帳戶存摺一本、臺中商業
    銀行入戶匯款通知單二張。
二、案經臺中縣警察局霧峰分局報告臺灣臺中地方法院檢察署檢
    察官偵查起訴。
      理  由
一、訊據被告甲○○對於上開犯罪事實坦承不諱，並有現場圖、
    大贏家運動網網頁列印資料各一張、查獲現場照片六張、被
    告臺中商業銀行、帳號000000000000號帳戶存
    摺封面及內頁影本一份附卷可稽，且有被告所有供犯本罪所
    用之手提電腦（BENQ牌）一臺、帳冊一本、臺中商業銀行入
    戶匯款通知單二張扣案可資佐證，足認被告之自白與事實相
    符，堪以採信。從而，本件被告犯行堪以認定，應予依法論
    科。
二、查電腦網路係可供不特定人得以共見共聞之公共資訊傳輸園
    地，雖其為虛擬空間，但仍須電腦主機等物理上之場所、設
    備方能達其傳輸之功能，在性質上絕非純屬思想之概念空間
    ，亦非物理上絕對不存在之事物，而係已符合在公眾得出入
    場所賭博之犯罪構成要件。而按刑法第二百六十八條規定之
    「聚眾賭博」，係指聚集不特定人參與賭博之行為，且縱未
    於現實上同時糾集多數人於同一處所，而係聚集眾人之財物
    進行賭博者，例如組頭以電話之方式供人簽賭之行為，亦屬
    之。基此，被告甲○○與自稱「劉仔」之成年男子，基於營
    利之意圖，經營賭博性網站供不特定人簽賭之行為，雖採由
    賭客各別上網簽賭之方式主持美國職棒賭博，然待各賭客簽
    賭完畢，化零為整，仍可達成聚集不特定多數人參與賭博之
    目的，且依司法院二十五年院字第一五三六號解釋意旨，意
    圖營利，聚眾人之財物而為賭博，即應依刑法第二百六十八
    條論科。是核被告所為，係犯與刑法第二百六十六條第一項
    前段之普通賭博罪、第二百六十八條意圖營利供給賭博場所
    及聚眾賭博罪。被告與自稱「劉仔」之成年男子，就上開犯
    行，有犯意聯絡及行為分擔，應為共同正犯。按刑事法若干
    犯罪行為態樣，本質上原具有反覆、延續實行之特徵，立法
    時既予特別歸類，定為犯罪構成要件之行為要素，則行為人
    基於概括之犯意，在密切接近之一定時、地持續實行之複次
    行為，倘依社會通念，於客觀上認為符合一個反覆、延續性
    之行為觀念者，於刑法評價上，即應僅成立一罪。學理上所
    稱「集合犯」之職業性、營業性或收集性等具有重複特質之
    犯罪均屬之，例如經營、從事業務、收集、販賣、製造、散
    布等行為概念者（參照最高法院九十五年臺上字第一○七九
    號判決、九十五年臺上字第三九三七號判決、九十五年臺上
    字第四六八六號判決）。被告自九十五年六月間起，以每週
    均有賽程之美國職棒為簽賭之對象，其行為顯具有反覆性，
    揆諸前揭判決意旨，其於刑法評價上，應認係集合多數犯罪
    行為而成立之獨立犯罪型態之「集合犯」，僅成立一罪。又
    被告開始為上開犯行之時間，雖在九十五年七月一日刑法修
    正條文施行前即已開始，然其行為既繼續至上開刑法修正條
    文施行後始終了，自無行為後法律變更可言，應適用修正後
    之刑法相關規定論處。被告以一行為，同時觸犯上開三罪，
    為想像競合犯，依刑法第五十五條規定，應從情節較重之意
    圖營利聚眾賭博罪。公訴人於起訴書內雖漏引刑法第二百六
    十八條前段之意圖營利供給賭博場所罪，然於起訴事實欄內
    業已載明本案被告在其住處，經營俗稱「職棒簽賭站」之網
    路賭博，提供「大贏家運動網」網站之帳號及密碼供不特定
    之賭客下注簽賭之事實，自應屬起訴之範圍，本院自應予以
    審理。爰審酌被告與自稱「劉仔」之成年男子間共同為意圖
    營利聚眾賭博行為，助長賭風，對社會風氣有不良影響，惟
    念被告行為時間尚短，犯後坦承犯行，顯有認錯悔過之意，
    態度良好等一切情狀，量處如主文所示之刑，並諭知易科罰
    金之折算標準，以示懲儆。
四、扣案之手提電腦（BENQ牌）一臺、帳冊一本，均係被告所有
    ，而為供其犯本罪所用之物，業經被告於本院審理時供明在
    卷，均應依刑法第三十八條第一項第二款之規定，宣告沒收
    。至被告之臺中商業銀行霧峰分行、帳號00000000
    0000號之存摺一本及臺中商業銀行入戶匯款通知單二張
    ，僅係被告與「劉仔」之成年男子相互匯款之證明，非屬供
    本件犯罪所用或犯罪所得之物，爰不為沒收之宣告，附此敘
    明。
據上論斷，應依刑事訴訟法第二百七十三條之一第一項、第二百
九十九條第一項前段，刑法第二十八條、第二百六十六條第一項
前段、第二百六十八條、第五十五條、第四十一條第一項前段、
第三十八條第一項第二款，刑法施行法第一條之一，判決如主文
。
本案經檢察官乙○○到庭執行職務。
中　　華　　民　　國　　96　　年　　 4    月　　16  　日
                        刑事第三庭  法　官  郭 妙 俐
以上正本證明與原本無異。
如不服本判決，應於收受送達後十日內向本院提出上訴書狀（應
附繕本）。
　　　　　　　　　　　　　　　　　  書記官  陳 玉 芬
中　　華　　民　　國　　96　　年　　 4    月　　16  　日
附錄本案論罪科刑法條：
刑法第二百六十六條
在公共場所或公眾得出入之場所賭博財物者，處一千元以下罰金
。但以供人暫時娛樂之物為賭者，不在此限。
當場賭博之器具與在賭檯或兌換籌碼處之財物，不問屬於犯人與
否，沒收之。
刑法第二百六十八條
意圖營利，供給賭博場所或聚眾賭博者，處三年以下有期徒刑，
得併科三千元以下罰金。
